臺灣桃園地方法院刑事判決
111年度審金訴字第449號
公  訴  人  臺灣桃園地方檢察署檢察官 
被      告  李佳玲



上列被告因詐欺等案件，經檢察官提起公訴（111年度偵字第573
4號），被告於本院準備程序進行中，就被訴事實為有罪之陳述
，經本院告知簡式審判程序意旨，並聽取當事人意見後，本院合
議庭裁定由受命法官獨任依簡式審判程序審理，判決如下：
    主  文
李佳玲犯三人以上共同詐欺取財罪，共貳罪，各處有期徒刑壹年
壹月。應執行有期徒刑壹年伍月。
未扣案之犯罪所得新臺幣柒仟玖佰元沒收，於全部或一部不能沒
收或不宜執行沒收時，追徵其價額。
    事實及理由
一、本件犯罪事實及證據，除於證據部分補充「被告李佳玲於本
    院審理時之自白」；另將起訴書犯罪事實欄、證據並所犯法
    條欄及附表有關告訴人方燕萍部分之記載刪除外，餘均引用
    檢察官起訴書之記載（如附件）。
二、論罪科刑：
  ㈠按洗錢防制法業於民國105年12月28日修正公布，並於106年6
    月28日生效施行（下稱新法），新法第2 條規定：「本法所
    稱洗錢，指下列行為：一、意圖掩飾或隱匿特定犯罪所得來
    源，或使他人逃避刑事追訴，而移轉或變更特定犯罪所得。
    二、掩飾或隱匿特定犯罪所得之本質、來源、去向、所在、
    所有權、處分權或其他權益者。三、收受、持有或使用他人
    之特定犯罪所得」，並參考FATF（即防制洗錢金融行動工作
    組織）建議，就其中採取門檻式規範者，明定為最輕本刑為
    6個月以上有期徒刑之罪，並將「重大犯罪」之用語，修正
    為「特定犯罪」；另增列未為最輕本刑為6個月以上有期徒
    刑之罪所涵括之違反商標法等罪，且刪除有關犯罪所得金額
    須在5百萬元以上者，始得列入前置犯罪之限制規定，以提
    高洗錢犯罪追訴之可能性。從而新法第14條第1項所規範之
    一般洗錢罪，必須有第3條規定之前置特定犯罪作為聯結，
    始能成立。然洗錢犯罪之偵辦在具體個案中經常祇見可疑金
    流，未必瞭解可疑金流所由來之犯罪行為，倘所有之洗錢犯
    罪皆須可疑金流所由來之犯罪行為已經判決有罪確定，始得
    進一步偵辦處罰，則對於欠缺積極事證足以認定確有前置犯
    罪，卻已明顯違反洗錢防制規定之可疑金流，即無法處理。
    故而新法乃參考澳洲刑法立法例，增訂第15條第1項特殊洗
    錢罪，特殊洗錢罪之成立，不以查有前置犯罪之情形為要件
    ，但必須其收受、持有或使用之財物或財產上利益，無合理
    來源並與收入顯不相當，且其財物或財產上利益之取得必須
    符合上開列舉之三種類型者為限。易言之，第15條之特殊洗
    錢罪，係在無法證明前置犯罪之特定不法所得，而未能依第
    14條之一般洗錢罪論處時，始予適用。倘能證明人頭帳戶內
    之資金係前置之特定犯罪所得，即應逕以一般洗錢罪論處，
    自無適用特殊洗錢罪之餘地。例如詐欺集團向被害人施用詐
    術後，為隱匿其詐欺所得財物之去向，而令被害人將其款項
    轉入該集團所持有、使用之人頭帳戶，並由該集團所屬之車
    手前往提領詐欺所得款項得逞，檢察官如能證明該帳戶內之
    資金係本案詐欺之特定犯罪所得，即已該當於新法第14條第
    1項之一般洗錢罪；至若無法將人頭帳戶內可疑資金與本案
    詐欺犯罪聯結，而不該當第2條洗錢行為之要件，當無從依
    第14條第1項之一般洗錢罪論處，僅能論以第15條第1 項之
    特殊洗錢罪。另過去實務認為，行為人對犯特定犯罪所得之
    財物或利益作直接使用或消費之處分行為，或僅將自己犯罪
    所得財物交予其他共同正犯，祇屬犯罪後處分贓物之行為，
    非本條例所規範之洗錢行為，惟依新法規定，倘行為人意圖
    掩飾或隱匿特定犯罪所得來源，而將特定犯罪所得直接消費
    處分，甚或交予其他共同正犯，而由共同正犯以虛假交易外
    觀掩飾不法金流移動，即難認單純犯罪後處分贓物之行為，
    應仍構成新法第2條第1或2款之洗錢行為（最高法院108年度
    台上字第1744號、第2500號判決意旨參照）。查本案之告訴
    人等，均係因本案被告李佳玲所屬之詐欺集團中不詳成年成
    員施用詐術致其等陷於錯誤，進而依指示匯款。俟該等詐欺
    犯罪所得匯入後，詐欺集團成員「趙尹晨」再指示被告將該
    等特定犯罪所得領出，再由被告將該等款項交付予詐欺集團
    成員「大軍」，客觀上已透過現金之多次轉交製造多層次之
    資金斷點，使偵查機關除藉由提款監視器錄影畫面鎖定車手
    、收水者外，難以再向上溯源，並使其餘集團共犯得以直接
    消費、處分，以掩飾不法金流移動之虛假交易外觀，而達到
    隱匿該特定犯罪所得之去向、所在之結果。是被告主觀上對
    於其行為將造成掩飾、隱匿該詐欺犯罪所得去向、所在之結
    果應屬明知，猶仍執意為之，是被告李佳玲所為自均構成洗
    錢防制法第14條第1項之洗錢罪。
  ㈡核被告所為，係犯刑法第339條之4第1項第2款之三人以上共
    同詐欺取財罪及洗錢防制法第14條第1項之一般洗錢罪。
  ㈢又按共同正犯之成立，祇須具有犯意之聯絡，行為之分擔，
    既不問犯罪動機起於何人，亦不必每一階段犯行，均經參與
    （最高法院34年上字第862號判決意旨參照）；共同正犯間
    ，非僅就其自己實施之行為負其責任，並在犯意聯絡之範圍
    內，對於他共同正犯所實施之行為，亦應共同負責（最高法
    院32年上字第1905號判例意旨參照），換言之，共同實施犯
    罪行為之人，在合同意思範圍以內，各自分擔犯罪行為之一
    部，相互利用他人之行為，以達其犯罪之目的者，即應對於
    全部所發生之結果，共同負責；另共同正犯之意思聯絡，原
    不以數人間直接發生者為限，即有間接之聯絡者，亦包括在
    內，如甲分別邀約乙、丙犯罪，雖乙、丙間彼此並無直接之
    聯絡，亦無礙於其為共同正犯之成立（最高法院77年台上字
    第2135號判決意旨參照）。查一般詐欺集團之犯罪型態及模
    式，自收集被害人個人資料、撥打電話等方式實行詐欺、提
    領詐得款項、繳回贓款、分贓等各階段，乃需由多人縝密分
    工方能完成之集團性犯罪，倘其中有任一環節脫落，顯將無
    法順遂達成詐欺集團詐欺取財之結果。被告李佳玲於加入上
    開詐欺集團後，雖非居於核心地位，亦未自始至終參與各階
    段之犯行，然其主觀上對該詐欺集團呈現細密之多人分工模
    式及彼此扮演不同角色、分擔相異工作而屬有結構性組織等
    節，已有所預見，且其所參與者既係本件整體詐欺取財犯罪
    計畫不可或缺之重要環節，而與該詐欺集團其他成員間，在
    合同意思範圍內，各自分擔犯罪行為之一部，彼此相互利用
    他人之行為，以達犯罪之目的，依前揭說明，仍應對全部結
    果，負共同責任。揆諸前揭說明，應認被告與所參與之詐欺
    集團成員間，有犯意聯絡及行為分擔，應論以共同正犯。
  ㈣被告李佳玲及其所屬詐欺集團成員基於同一詐欺取財之目的
    ，偽以上開之方式詐騙告訴人等，迨詐得上開告訴人等所匯
    入之款項後。復指示被告持卡多次提領款項，再由被告轉交
    上游，應認係基於詐騙同一告訴人交付款項之單一目的所為
    之接續行為。其分別基於同一目的、於密切接近之時間地點
    實行、侵害同一法益，所為各行為之獨立性極為薄弱，依一
    般社會健全觀念，難以強行分開，在刑法評價上，應各視為
    數個舉動之接續實行，合為包括之一行為予以評價，屬接續
    犯，僅各論以一罪。
  ㈤再按刑法上一行為而觸犯數罪名之想像競合犯，其存在之目
    的，在於避免對於同一不法要素予以過度評價，則自然意義
    之數行為，得否評價為法律概念之一行為，應就客觀構成要
    件行為之重合情形、主觀意思活動之內容、所侵害之法益與
    行為間之關聯性等要素，視個案情節依社會通念加以判斷。
    如具有行為局部之同一性，或其行為著手實行階段可認為同
    一者，得認與一行為觸犯數罪名之要件相侔，而依想像競合
    犯論擬（最高法院105年度臺非字第66號判決意旨參照）。
    查被告就所犯三人以上共同詐欺取財及洗錢之行為，均係各
    自目的單一，且有局部同一性，乃屬一行為觸犯數罪名之想
    像競合犯，應各自從一重論以三人以上共同詐欺取財罪處斷
    。
　㈥依照司法院釋字第775號解釋意旨及刑事訴訟法第161條第1項
    規定可知，檢察官就前階段被告構成「累犯事實」負擔主張
    及舉證責任，並就後階段被告依累犯規定「加重其刑事項」
    負擔主張及說明責任（最高法院110年度台上大字第5660號
    裁定意旨參照）。本件檢察官就被告有犯罪事實欄所載之累
    犯事實，業已提出被告之前案紀錄表在案（參起訴書之記載
    及111年度偵字第5734號卷第13至85頁），且為被告所坦白
    承認（參本院111年8月3日簡式審判筆錄第3至4頁），應認
    足以證明被告累犯之事實。又檢察官於審理時主張被告一再
    犯本罪，請本院依累犯之規定加重其刑。而被告前因①施用
    毒品案件，經臺灣士林地方法院以105年度審簡字第694號判處
    有期徒刑5月確定；②施用毒品案件，經臺灣新北地方法院（
    下稱新北地院）以105年度審簡字第1309號決處有期徒刑5月，
    上訴後，經同院以105年度簡上字第864號判決撤銷改判有期徒
    刑3月確定；③違反藥事法案件，經新北地院以105年度審簡字第
    1916號判處有期徒刑3月，上訴後，經同院以106年度簡上字第
    147號判決駁回上訴確定；④施用毒品案件，經新北地院以105
    年度審簡字第1516號判處有期徒刑5月，上訴後復撤回上訴確定
    ；⑤竊盜案件，經新北地院以105年度簡字第5191號判處有期徒
    刑3月確定；⑥竊盜案件，經新北地院以105年度簡字第6272號判
    處有期徒刑3月，上訴後復撤回上訴確定；⑦因竊盜案件，經
    新北地院以106年度簡字第3813號判處有期徒刑4月確定；⑧施用
    毒品案件，經新北地院以106年度審易字第1044號判處有期徒刑6
    月確定。上開①至⑦罪刑，嗣經新北地院以106年度聲字第4992號
    裁定應執行有期徒刑1年6月確定，入監與⑧罪刑接續執行後，於
    108年1月26日執行完畢等情，有臺灣高等法院被告前案紀錄表
    在卷可參(見本院卷第17至63頁)。本院審酌其受徒刑之執行
    完畢，5年以內故意再犯本案有期徒刑以上之2罪，固合於刑
    法第47條第1項規定，均為累犯。惟審酌被告執行完畢之案
    件，與本案罪名、犯罪情節以及保護法益俱屬不同，難認其
    有特別惡性及對刑罰反應力薄弱，爰參酌司法院大法官會議
    釋字第775號解釋意旨，均不依刑法第47條第1項規定加重其
    最低本刑。
  ㈦另按洗錢防制法第16條第2項規定，犯第14條、第15條之罪，
    在偵查或審判中自白者，減輕其刑。再想像競合犯係一行為
    觸犯數罪名，行為人犯罪行為侵害數法益皆成立犯罪，僅因
    法律規定從一重處斷科刑，而成為科刑一罪而已，自應對行
    為人所犯各罪均予適度評價，始能對法益之侵害為正當之維
    護。因此法院於決定想像競合犯之處斷刑時，雖以其中最重
    罪名之法定刑作為裁量之準據，惟具體形成宣告刑時，亦應
    將輕罪之刑罰合併評價。基此，除非輕罪中最輕本刑有較重
    於重罪之最輕本刑，而應適用刑法第55條但書規定重罪科刑
    之封鎖作用，須以輕罪之最輕本刑形成處斷刑之情形以外，
    則輕罪之減輕其刑事由若未形成處斷刑之外部性界限，自得
    將之移入刑法第57條或第59條之科刑審酌事項內，列為是否
    酌量從輕量刑之考量因子。是法院倘依刑法第57條規定裁量
    宣告刑輕重時，一併具體審酌輕罪部分之量刑事由，應認其
    評價即已完足，尚無過度評價或評價不足之偏失（最高法院
    109年度台上字第3936號判決意旨參照）。經查，被告李佳
    玲就本案犯行於本院審理期間坦承不諱，此有被告於本院準
    備程序時之筆錄（見本院111年8月3日準備程序筆錄第4頁）
    在卷可稽，依上開規定，原應依法減輕其刑。然被告李佳玲
    所犯之罪係屬想像競合犯其中之輕罪，因想像競合之故，應
    從一重之三人以上共同詐欺取財罪處斷，且該重罪並無法定
    減刑事由，自無從再適用上開條項規定減刑，但本院將於量
    刑時依刑法第57條一併審酌，附此敘明。
  ㈧被告所犯上開2罪間，犯意各別，行為互殊，應予分論併罰。
  ㈨爰審酌被告對於詐騙集團利用人頭帳戶實行詐欺取財並掩飾
    、隱匿詐欺犯罪所得去向有所預見，竟仍恣意加入詐騙集團
    ，參與協力分工，助長犯罪歪風，使詐騙集團成員得以逃避
    犯罪之查緝，嚴重擾亂金融交易秩序且影響社會正常交易安
    全，被告所為不啻助長詐欺犯罪風氣並造成告訴人等受有財
    產損害，同時增加告訴人等尋求救濟困難，所為殊無可取。
    惟念其犯後終能坦承犯行，尚具悔意，且其就洗錢犯行，於
    審理中自白，已符合相關自白減刑規定，併衡其犯罪之動機
    、目的、手段、素行、詐得之金額及所參與本案之情節輕重
    等一切情狀，分別量處如主文所示之刑，並定其應執行之刑
    。
三、沒收部分：
  ㈠按犯罪所得，屬於犯罪行為人者，沒收之；於全部或一部不
    能沒收或不宜執行沒收時，追徵其價額。第1項及第2項之犯
    罪所得，包括違法行為所得、其變得之物或財產上利益及其
    孳息。刑法第38條之1第1項前段、第3項、第4項定有明文。
    又共同正犯之犯罪所得，沒收或追徵，應就各人所分得之數
    額分別為之；先前對共同正犯採連帶沒收犯罪所得之見解，
    已不再援用及供參考（最高法院104年第13次刑事庭會議決
    議意旨參照）；倘若共同正犯各成員內部間，對於不法利得
    分配明確時，應依各人實際分配所得沒收（最高法院104 年
    度台上字第3937號判決意旨參照）。被告於偵訊時自承就本
    案犯行獲有提領金額之5%、車資每日2,000元為其分配所得
    （見111年度偵字第5734號卷第96頁），是以被告提領金額
    按5%、車資每日2,000元計算結果，其犯罪所得應為新臺幣7
    ,900元【計算式：（30,000+30,000+10,000+18,000+30,000
    ）×0.05+2,000×1＝7,900（起訴書附表之「被告持本案帳戶
    提款卡提領款項之時間、地點及金額欄位」編號⒈有關被告
    於110年1月22日晚間7時30分許，提領現金4萬元部分，尚無
    證據證明係告訴人蔡明峰被詐騙後匯入之款項，不能計入被
    告提領告訴人蔡明峰被詐騙之金額內；另同欄位⒌及⒍所示之
    提領金額，係提領告訴人方燕萍被詐騙之金額，此部分另為
    免訴之判決，亦不能計入被告提領告訴人蔡明峰、林文華被
    詐騙之金額內，附此敘明）】，未實際合法發還被害人，應
    依刑法第38條之1第1項前段、第3項、第4項規定，宣告沒收
    ，於全部或一部不能沒收或不宜執行沒收時，追徵其價額。
  ㈡犯罪工具物之沒收，固已跳脫刑罰或保安處分之性質歸屬，
    而為刑罰或保安處分以外之獨立法律效果。但依法得予沒收
    之犯罪工具物，本質上仍受憲法財產權之保障，祗因行為人
    濫用憲法所賦予之財產權保障，持以供犯罪或預備犯罪所用
    ，造成社會秩序之危害，為預防並遏止犯罪，現行刑法乃規
    定，除有其他特別規定者外，法官得就屬於犯罪行為人者之
    工具物宣告沒收之（第38條第2項參照）。而共同正犯供犯
    罪或預備犯罪所用之物，法無必須諭知連帶沒收之明文，雖
    實務上有認為本於責任共同之原則，已於共犯中之一人確定
    判決諭知沒收，對於其他共犯之判決仍應宣告沒收，或就各
    共同正犯間採連帶沒收主義，以避免執行時發生重複沒收之
    問題。然所謂「責任共同原則」，係指行為人對於犯罪共同
    加工所發生之結果，相互歸責，因責任共同，須成立相同之
    罪名，至於犯罪成立後應如何沒收，仍須以各行為人對工具
    物有無所有權或共同處分權為基礎，並非因共同正犯責任共
    同，即應對各共同正犯重複諭知（連帶）沒收。亦即「共同
    責任原則」僅在處理共同犯罪參與關係中責任之認定，與犯
    罪工具物之沒收重在犯罪預防並遏止犯罪係屬兩事，不得混
    為一談。此觀目前實務認為，共同正犯之犯罪所得如採連帶
    沒收，即與罪刑法定主義、罪責原則均相齟齬，必須依各共
    同正犯間實際犯罪利得分別沒收，始為適法等情益明。又供
    犯罪或預備犯罪所用之物如已扣案，即無重複沒收之疑慮，
    尚無對各共同正犯諭知連帶沒收之必要；而犯罪工具物如未
    扣案，因法律又有追徵之規定（刑法第38條第4項），則對
    未提供犯罪工具物之共同正犯追徵沒收，是否科以超過其罪
    責之不利責任，亦非無疑。且為避免執行時發生重複沒收之
    違誤，祗須檢察官本於不重複沒收之原則妥為執行即可，亦
    無於判決內諭知連帶沒收之必要。而重複對各共同正犯宣告
    犯罪所用之物連帶沒收，除非事後追徵，否則對非所有權人
    或無共同處分權之共同正犯宣告沒收，並未使其承擔財產損
    失，亦無從發揮任何預防並遏止犯罪之功能。從而，除有其
    他特別規定者外，犯罪工具物必須屬於被告所有，或被告有
    事實上之處分權時，始得在該被告罪刑項下諭知沒收；至於
    非所有權人，又無共同處分權之共同正犯，自無庸在其罪刑
    項下諭知沒收（最高法院107年度台上字第1109號判決參照
    ）。被告李佳玲本案犯罪所持用之帳戶提款卡，未扣案，又
    無從證明為被告李佳玲所有或有事實上處分權，復非屬違禁
    物，爰不予宣告沒收。
四、應適用之法條：
　　刑事訴訟法第273條之1第1項、第299條第1項前段、第310條
    之2、第454條第2項，洗錢防制法第14條第1項，刑法第11條
    前段、第28條、第339條之4第1項第2款、第55條、第51條第
    5款、第38條之1第1項前段、第3項、第4項，刑法施行法第1
    條之1第1項。
五、如不服本判決應於收受判決後20日內向本院提出上訴書狀，
    並應敘述具體理由。其未敘述上訴理由者，應於上訴期間屆
    滿後20日內向本院補提理由書（均須按他造當事人之人數附
    繕本）「切勿逕送上級法院」。
本案經檢察官劉仲慧到庭執行職務。
中　　華　　民　　國　　111 　年　　 9　　月　　 5　　日
                    刑事審查庭    法　官　呂曾達
以上正本證明與原本無異。
如不服本判決應於收受判決後20日內向本院提出上訴書狀，並應
敘述具體理由。其未敘述上訴理由者，應於上訴期間屆滿後20日
內向本院補提理由書(均須按他造當事人之人數附繕本)「切勿逕
送上級法院」。 
    　　　　　　　　　　　　　　　書記官　楊淨雲
中　　華　　民　　國　　111 　年　　9 　　月　　6 　　日
附錄本案論罪科刑依據之法條：
中華民國刑法第339條之4
犯第339條詐欺罪而有下列情形之一者，處1年以上7年以下有期
徒刑，得併科1百萬元以下罰金：
一、冒用政府機關或公務員名義犯之。
二、三人以上共同犯之。
三、以廣播電視、電子通訊、網際網路或其他媒體等傳播工具，
    對公眾散布而犯之。
前項之未遂犯罰之。
洗錢防制法第14條
有第二條各款所列洗錢行為者，處7年以下有期徒刑，併科新臺
幣5百萬元以下罰金。
前項之未遂犯罰之。
前二項情形，不得科以超過其特定犯罪所定最重本刑之刑。
附件：
臺灣桃園地方檢察署檢察官起訴書
                                     111年度偵字第5734號
　　被　　　告　李佳玲　女　33歲（民國00年00月0日生）
　　　　　　　　　　　　住○○市○○區○○路0段000巷00號
                        （另案於法務部○○○○○○○○○執行中）
　　　　　　　　　　　　國民身分證統一編號：Z000000000號
上列被告因詐欺等案件，業經偵查終結，認應提起公訴，茲將犯
罪事實及證據並所犯法條分敘如下：
　　　　犯罪事實
一、李佳玲前①因施用毒品案件，經臺灣士林地方法院以105年度審簡字第694號判決處有期徒刑5月確定；②因施用毒品案件，經臺灣新北地方法院（下稱新北地院）以105年度審簡字第1309號判決處有期徒刑5月，上訴後，嗣經同法院以105年度簡上字第864號判決撤銷改判有期徒刑3月確定；③因違反藥事法案件，經新北地院以105年度審簡字第1916號判決處有期徒刑3月，上訴後，經同法院以106年度簡上字第147號判決駁回上訴確定；④因施用毒品案件，經新北地院以105年度審簡字第1516號判決處有期徒刑5月，上訴後復撤回上訴確定；⑤因竊盜案件，經新北地院以105年度簡字第5191號判決處有期徒刑3月確定；⑥因竊盜案件，經新北地院以105年度簡字第6272號判決處有期徒刑3月，上訴後復撤回上訴確定；⑦因竊盜案件，經新北地院以106年度簡字第3813號判決處有期徒刑4月確定；嗣上開①至⑦案件，經新北地院以106年度聲字第4992號裁定合併定應執行刑有期徒刑1年6月確定（下稱甲執行案）；⑧因施用毒品案件，經新北地院以106年度審易字第1044號判決處有期徒刑6月確定後，與上開甲執行案接續執行後，再接續執行拘役，於民國108年1月20日執行完畢。詎李佳玲猶不知悛悔，加入真實姓名、年籍不詳、綽號「大軍」、「趙尹晨」（另發函予警續查）等人所組成具有持續性、牟利性、結構性，以實施詐術為手段之詐騙集團擔任車手，並與渠所屬詐騙集團之成員間，共同意圖為自己不法之所有，基於3人以上詐欺取財及一般洗錢之犯意聯絡，由該詐騙集團之某成員，以如附表所示之詐術，詐騙如附表所示之蔡明峰、方燕萍及林文華，致蔡明峰、方燕萍及林文華均陷於錯誤，分別於如附表所示之時間，將如附表所示之金額匯入林昱璁（所涉幫助詐欺罪嫌，由警移送予有管轄權之地方檢察署偵辦）所有國泰世華商業銀行帳號000000000000號帳戶（下稱本案帳戶）內；李佳玲再依「趙尹晨」指示，於如附表所示時間、地點，持本案帳戶之提款卡提領如附表所示之金額，並將提領款項交付予「大軍」上繳予渠所屬之詐騙集團成員收取，李佳玲可因此自「大軍」處獲得全部提領金額之5％作為報酬。嗣如蔡明峰、方燕萍及林文華察覺有異，始報警處理而查知上情。
二、案經蔡明峰、方燕萍及林文華訴由臺北市政府警察局中山分
    局報告臺灣臺北檢察署陳請臺灣高等檢察署檢察長令轉本署
    偵辦。
　　　　證據並所犯法條
一、證據清單及待證事實：
編號 證據名稱 待證事實 1 被告李佳玲於警詢時及偵訊中之自白 證明被告於如附表所示之時間、地點，持本案帳戶之提款卡提領如附表所示之金額，並將提領款項上繳予被告所屬之詐騙集團成員，被告可因此獲得全部提領金額之5％作為報酬之事實。 2 證人即告訴人蔡明峰、方燕萍及林文華於警詢時之證訴 證明告訴人蔡明峰、方燕萍及林文華於如附表所示之時間遭某詐騙集團成員詐騙，因而陷於錯誤，分別於如附表所示之時間，匯款如附表所示之金額至如本案帳戶內之事實。 4 告訴人蔡明峰受詐騙之通聯紀錄及匯款明細翻拍照片、告訴人方燕萍匯款明細翻拍照片、告訴人林文華所有帳戶之封面影本及匯款明細翻拍照片、內政部警政署反詐騙諮詢專線紀錄表、桃園市政府警察局八德分局高明派出所受理詐騙帳戶通報警示簡便格式表暨金融機構聯防機制通報單、臺南市政府警察局永康分局大灣派出所受理詐騙帳戶通報警示簡便格式表暨金融機構聯防機制通報單、花蓮縣警察局吉安分局銅門派出所受理詐騙帳戶通報警示簡便格式表暨金融機構聯防機制通報單、本案帳戶之客戶資料及歷史交易細明各1份、臺北市政府警察局中山分局長安東路派出所偵辦詐欺車手案件蒐證照片數張 證明告訴人蔡明峰、方燕萍及林文華分別於如附表所示之時間，匯款如附表所示之金額至如本案帳戶內，再由被告於如附表所示之時間、地點，提領如附表所示之金額之事實。 
二、核被告李佳玲所為，係犯刑法第339條之4第1項第2款之3人以上共同犯詐欺取財及違反洗錢防制法第14條第1項之一般洗錢等罪嫌。被告與真實姓名、年籍均不詳之詐欺集團成員間具有犯意聯絡及行為分擔，應論以共同正犯。被告接續提領上開款項之行為，係基於單一之犯意，於密接時空所為，各行為間之獨立性極為薄弱，依一般社會觀念難以強行分離，應分別論以接續犯之包括一罪；又被告以一行為觸犯前開2罪，為想像競合犯，請依刑法第55條規定，從一重論以3人以上共同犯詐欺取財罪處斷。被告詐騙告訴人蔡明峰、方燕萍及林文華等3人之犯行，犯意各別，行為互殊，請分論併罰。又被告有前揭犯罪事實欄所載之論罪科刑及執行情形，有本署刑案資料查註紀錄表1份在卷為憑，其於有期徒刑執行完畢後，5年以內故意再犯本件有期徒刑以上之罪，為累犯，請依司法院大法官釋字第775號解釋文意旨，裁量是否加重其刑。至被告之犯罪所得，亦請依刑法第38條之1第1項前段、第3項規定，宣告沒收，於全部或一部不能沒收或不宜執行沒收時，追徵其價額。
三、依刑事訴訟法第251條第1項提起公訴。
  　此　致
臺灣桃園地方法院
中　　華　　民　　國　 111　　年　　3 　　月　　11　　日
　　　　　　　　　　　　　　　檢　察　官  賴心怡
本件證明與原本無異
中　　華　　民　　國　 111　　年　　3 　　月　　29　　日
　　　　　　　　　　　　　　　書  記  官  曾子云
所犯法條：　　
中華民國刑法第339條之4第1項第2款
犯第 339 條詐欺罪而有下列情形之一者，處 1 年以上 7 年以
下有期徒刑，得併科 1 百萬元以下罰金：
一、冒用政府機關或公務員名義犯之。
二、三人以上共同犯之。
三、以廣播電視、電子通訊、網際網路或其他媒體等傳播工具，
    對公眾散布而犯之。
洗錢防制法第14條第1項
有第二條各款所列洗錢行為者，處 7 年以下有期徒刑，併科新
臺幣 5 百萬元以下罰金。
附表：
編號 告訴人 告訴人遭詐騙方式、匯款時間及金額（新臺幣【下同】） 被告持本案帳戶提款卡提領款項之時間、地點及金額 1 蔡明峰 詐欺集團某成員於110年1月22日下午5時59分許，撥打電話予蔡明峰，佯為網拍客服人員，稱因電腦設定錯誤，遭誤下多筆訂單，須依指示操作取消云云，致蔡明峰陷於錯誤，於同日晚間7時30分許、同日晚間7時40分許、同日晚間8時16分許，陸續匯款2萬9,989元、2萬9,985元、1萬元至本案帳戶內。 1.於110年1月22日晚間7時30分許、同日晚間7時33分許，在臺北市○○區○○○路0段000號之全家便利商店建國北路店，提領現金4萬元、3萬元。 2.於同（22）日晚間7時43分許，在臺北市○○區○○○路0段000號之國泰世華商業銀行建國分行，提領現金3萬元。 3.於同（22）日晚間8時23分許，在臺北市○○區○○○路0段000○0號之萊爾富便利商店北市山寧店，提領現金1萬元。 4.於同（22）日晚間8時39分許、同日晚間8時43分許，在臺北市○○區○○路00號之全聯量販店中山朱崙店，提領現金1萬8,000元、3萬元。 5.於同（22）日晚間9時3分許、同日晚間9時15分許，在臺北市○○區○○○路0段00號之全聯量販店中山建國北店，提領現金3萬元、1萬9,000元。 6.於同（22）日晚間10時19分許，在臺北市○○區○○路00號之上海商業銀行東台北分行，提領現金500元。 2 方燕萍 詐欺集團某成員於110年1月22日晚間7時56分許，撥打電話予方燕萍，佯為網拍客服人員，稱因會員資料登記錯誤，遭重複扣款12期，須依指示操作取消云云，致方燕萍陷於錯誤，於同日晚間8時40分許、同日晚間9時11分許，陸續匯款2萬9,985元、1萬9,900元至本案帳戶內。  3 林文華 詐欺集團某成員於110年1月22日某時許，撥打電話予林文華，佯為網拍客服人員，稱遭誤設為批發商，須依指示操作取消云云，致林文華陷於錯誤，於同日晚間8時32分許、同日晚間8時57分許，陸續匯款1萬8,005元、2萬9,985元至本案帳戶內。